# 新金融工具准则下预期信用损失模式关于简化处理

提问人：wx_5e0323eb3c1a 时间：2019-12-25 08:05:06
陈版，新金融工具准则下规定未包含重大融资成分的应收款项或合同资产在计算预期信用损失时采用简化模式。简化模式下计提比例的确定是可以根据历史经验确定，还是仍需计算迁徙率呢

回答人：chenyiwei
简化模式是指可以不用区分三阶段，以及不考虑时间价值因素，但如果采用迁徙率模型的，仍需计算迁徙率，而不是随意确定的坏账准备计提比例。仍需提示注意：新准则下首次执行日衔接处理时不应出现坏账准备大额冲回情况。